ORESTES GÓMEZ GONZÁLEZ

Ingeniero Budge 943, San Miguel, Santiago, Chile Telf: +56 9 5626 0461

oregomez43 @yahoo.ca



RESUMEN

Ingeniero Geólogo Independiente con 31 años de experiencia en Modelamiento Geológico, Geoestadística, Estimación de Recursos, Exploraciones Greenfield y Brownfield. Evaluación Económica de Proyectos Mineros y Dirección Integrada de Proyectos.

Título de Geólogo de la Universidad de Chile, revalidado el 30 de octubre de 2015. Actualmente se encuentra gestionando su título de Persona Competente en Chile.

Master en Geología con mención Prospección y Exploración de Yacimientos Minerales, participando en trabajos de consultoría en el área de geología, estadística, geoestadística y estimación de recursos en Chile, Kirguistán, Costa de Marfil, Nicaragua, Argentina, Colombia y Cuba.

A lo largo de su carrera ha participado en más de 100 proyectos geólogo-mineros y realizado la dirección de más de 50 de ellos, desde Estimaciones de Recursos y Estudios Conceptuales (Scoping Study) hasta Proyectos Ejecutivos de Plantas Completas para minerales metálicos (Au, Ag) y No Metálicos (Sal Gema, Mica, Bauxita, Arenas, Barita, Mármoles, Turba, Cianita, Feldespatos, Arcillas, Piedra para la Construcción, Granate, Calizas, etc.).

Autor y Editor Principal del Libro "Rocas y Minerales Industriales de la República de Cuba", 750 pp.

Usuario avanzado de diversos software para estadística, geoestadística, modelamiento geológico y estimación de recursos como son: Datamine Studio, Studio RM, Studio EM, STRAT 3D, GEMCOM, MicroLynx, Statistica, GEOSTAT y SGeMS, así como de softwares de propósitos generales tales como: AutoCAD, Microsoft Office (nivel avanzado en Excel, Word, Power Point), Microsoft Project y otros.

Experiencia docente tanto en Chile como en Cuba, en asignaturas como; Evaluación de Proyectos Mineros, Estimación de Recursos, Evaluación de Yacimientos, Estadística, Geoestadística, Análisis Exploratorio de Datos Mineros, Economía y Organización de los Trabajos Geológicos, Evaluación Económica de Proyectos Mineros, Economía Minera, Procesos Metalúrgicos, Geología de Exploración, Geología de Producción, Prospección Geofísica y Geoquímica, Geología Minera y Minería de Chile, Métodos Cuantitativos de Gestión y Project Management.

EXPERIENCIA LABORAL

	DEKA DYNAMICS				
	DEKA Dynamics y nuestro equipo han estado involucrados en la minería empresarial, técnica, tecnología e inversiones en el mundo durante muchos años.				
Marzo 2015 a Enero de 2016	Como proveedor de soluciones con una base de apoyo a través de Australia y otras partes del mundo, nuestra experiencia y conocimiento en profundidad garantiza que nuestros clientes reciben los beneficios de la experiencia corporativa y estratégica, técnica y tecnología que traemos a ellos. La posición ocupada en esta empresa es:				
	GEOLOGICAL PROFESSIONAL AND ASSOCIATE AT DEKA DYNAMICS REPRESENTATIVE FOR AMERICA				
	Principales Funciones:				

- Servicios de consultoría en Proyectos de Exploración Geológica, Perforación, Auditoria de métodos de Muestreo y QAQC.
- Realización de servicios de consultoría en Estimación de Recursos, Métodos de Muestreo,
 Modelamiento Geológico de Yacimientos estratiformes, vetiformes, Evaluación de Yacimientos Minerales, Estudios de Factibilidad, etc.
- Entrenamiento a clientes en el uso y aplicación de varios productos de software, principalmente Datamine Studio para modelamiento geológico y estimación de recursos.
- Desarrollo de cursos de entrenamiento en estadística, geoestadística y técnicas de muestreo, métodos de exploración, Project Management, etc.
- Auditoría y certificación de recursos y reservas
- Auditoría de métodos de muestreo.

http://www.dekadynamics.com.au/

http://www.dekadynamics.com.au/?page_id=871

3DMINE AMERICA LTDA.

Empresa que representa a Beijing 3DMine Software CO. LTD., especializada en el desarrollo de softwares geólogo – mineros. 3DMine America Ltda. Ofrece además, servicios de consultoría, cursos especializados, estudios de factibilidad, proyectos mineros, etc. La posición ocupada en esta empresa es:

- DIRECTOR DE GEOLOGÍA

Abril 2014 a Noviembre de

2015

Principales Funciones:

- Servicios de consultoría en Proyectos de Exploración Geológica, Perforación, Auditoria de métodos de Muestreo y QAQC.
- Modelamiento Geológico de Yacimientos estratiformes, vetiformes, consultorías en Estimación de Recursos y Evaluación de Yacimientos Minerales (Estudios de Factibilidad), etc.
- Entrenamiento a clientes en el uso y aplicación de varios productos de software, principalmente 3DMine para modelamiento geológico y estimación de recursos.
- Desarrollo de cursos de entrenamiento en estadística, geoestadística y técnicas de muestreo, métodos de exploración, Project Management, etc.

http://www.3dmineamerica.com/

Agosto de 2011 a la fecha

DATAMINE SOFTWARE CHILE S.A

Empresa del grupo canadiense CSI, empresa líder a nivel mundial en el desarrollo de software para las áreas de geología y minería. Las posiciones ocupadas en esta empresa son:

- CONSULTOR GEÓLOGO SENIOR ASOCIADO (MARZO 2014 A LA FECHA)
- CONSULTOR GEÓLOGO SENIOR (AGOSTO 2011 MARZO 2014)

Principales Funciones:

 Servicios de consultoría en Proyectos de Exploración Geológica, Perforación, Auditoria de métodos de Muestreo y QAQC.

	Realización de servicios de consultoría en Estimación de Recursos, Métodos de Muestreo, Madela mineta Capilária de Variniantes estratifarmes estáfarmes estáfar				
	Modelamiento Geológico de Yacimientos estratiformes, vetiformes, etc.				
	 Entrenamiento a clientes en el uso y aplicación de Datamine Studio 3 para modelamiento geológico y estimación de recursos, y Strat3D para el modelamiento y evaluación de yacimientos estratiformes. 				
	 Desarrollo de cursos de entrenamiento en estadística, geoestadística y técnicas de muestreo. 				
	http://www.dataminesoftware.com/				
	UNIVERSIDAD DE SANTIAGO DE CHILE, FACULTAD DE INGENIERÍA, DPTO. DE MINAS				
	Imparto las asignaturas de Estadística, Geoestadística, Análisis Exploratorio de Datos Mineros y				
Septiembre 2013 a la fecha.	Project Management a alumnos de la prosecución en Ingeniería Civil en Minas y la asignatura de Evaluación de Yacimientos Minerales a los alumnos de Ingeniería en Ejecución e Ingeniería Civil en Minas.				
	http://www.dim.usach.cl/				
	UNIVERSIDAD PEDRO DE VALDIVIA, FACULTAD DE INGENIERÍA, DPTO. DE GEOLOGÍA				
Agosto 2014 a la fecha	Imparto las asignaturas de Geología de Producción y Geología de Exploración, Prospección Geofísica y Geoquímica, Geología Minera y Minería de Chile, Estadística, Geoestadística, Métodos Cuantitativos de Gestión I y II; y Project Management.				
	http://www.upv.cl/				
	INTITUTO DE GEOLOGÍA Y PALEONTOLOGÍA – GEOMINSAL – MINBAS – CUBA				
	Instituto de Investigaciones Geológicas del grupo empresarial GeoMinSal. Las posiciones ocupadas son:				
	- INVESTIGADOR AGREGADO (2009 A 2011)				
	- ESPECIALISTA PRINCIPAL DE ESTIMACION DE RECURSOS (2009 A 2011)				
	- ESTIMADOR DE RECURSOS Y ESPECIALISTA EN EXPLORACIÓNES (2005 A 2007)				
	- ESTIMADOR DE RECURSOS (1989 A 1991)				
1989 a 2011	Principales Funciones:				
	Critico de Informe de Búsqueda y Exploración.				
	 Auditor de Exploraciones Geológicas de Depósitos Metálicos y No Metálicos. 				
	 Realización de Estimaciones de Recursos, para Informes de Inventario de Recursos y Estudios de Viabilidad Económica. 				
	 Investigaciones sobre precisión y exactitud de la estimación con técnicas de simulación geoestadística. 				
	http://www.upv.cl/				
1986 a 2009	GRUPO GEOMINSAL – MINBAS – CUBA				
	- DIRECTOR TÉCNICO PROYECTO DOMO SALINO "PUNTA ALEGRE" (2008 A 2009)				
	- GEÓLOGO PRINCIPAL (2007 A 2008)				
	- GEÓLOGO ESPECIALISTA "A" (1986 A 1991)				
	Principales Funciones:				
L					

	 Dirección Integrada del Proyecto para la Explotación del Domo Salino "Punta Alegre", en sus etapas de factibilidad económica. 			
	 Dirección de la prospección, exploración y exploración de explotación (Greenfield y Brownfield Project) a nivel nacional. 			
	Estimador de recursos y critico principal de Informes de Prospección y Exploración.			
Septiembre a Diciembre de 2004	GEOCUBA GEODESIA – CUBA			
	- JEFE DEL DEPARTAMENTO DE INGENIERÍA DE DIAGNÓSTICO			
	Principales Funciones:			
	 Diagnóstico de daños estructurales y fugas de agua. 			
	CONSULTORA PROYEST – EMCODI – GRUPO GEOMINSAL – MINBAS – CUBA			
	- INGENIERO PRINCIPAL (2003 A 2004)			
	- JEFE DEL DEPARTAMENTO DE GEOLOGÍA Y MINAS (1999 A 2004)			
	- JEFE DEL DEPARTAMENTO DE ESTUDIOS DE FACTIBILIDAD. (1995 A 1998)			
	- JEFE DEL DEPARTAMENTO DE DESARROLLO E INVERSIONES (1992 A 1995)			
1991 a 2004	- JEFE DEL GRUPO DE ESTUDIOS DE FACTIBILIDAD (1991 A 1992)			
	Principales Funciones:			
	 Dirección Técnica de la Consultora Proyest 			
	 Jefe de Proyectos Ejecutivos Geólogo – Mineros – Tecnológicos Para Plantas Completas y de Estudios de Factibilidad Económica 			
	 Director de Inversiones del Grupo Empresarial GeoMinSal - MINBAS 			
	Estimador de recursos.			
	 Estimación Económica para Estudios de Factibilidad 			
	EMPRESA INTEGRAL DE PROYECTOS – MINBAS – CUBA			
	- GEÓLOGO JUNIOR			
1985 a 1986	Principales funciones:			
	 Entrenamiento en Geología de Minas Cielo Abierto y Subterráneas. 			
	 Entrenamiento en Levantamiento Geológico y Proyectos de Exploración. 			

FORMACIÓN ACADÉMICA

- **Geólogo** Universidad de Chile Chile
- Master en Geología con mención en Prospección y Exploración de Yacimientos Universidad de Pinar del Rio Cuba.
- Ingeniero Geólogo especialista en Búsqueda y Exploración de Yacimientos Minerales Sólidos Instituto Superior Minero Metalúrgico Cuba.
- **Diplomado en Administración de Empresas** Escuela de Cuadros del MINBAS Cuba.
- Diplomado en Project Management Escuela de Cuadros del MINBAS Cuba.
- Auditor Interno Certificado por la Lloyd´s Register Quality Assurance Reino Unido-Cuba
- Investigador Agregado Grado Científico Instituto de Geología y Paleontología MINBAS Cuba
- **Profesor Asistente –** Grado Docente Universidad de Pinar del Río Cuba

IDIOMAS

- Inglés Intermedio
- Portugués Básico
- Francés Básico

CURSOS Y SEMINARIOS

Ha cursado 34 cursos de postgrado hasta la fecha, entre otros:

- 1993 Curso para la mejora de la Calidad (JURAN).
- 1993 Cuba: Evaluación de Proyectos.
- 1994 Universidad de McGill-ESIB, Canadá-Cuba: Mineral Exploration and Economics.
- 1994 Universidad de McGill-ESIB, Canadá-Cuba: Management Economy.
- 1995 1996 Cuba: Diplomado en Administración de Empresas (MBA).
- 2000 Lloyd's Register-Proyest, Reino Unido-Cuba: Curso para Auditores Internos.
- 2003 Cuba: Diplomado en Project Management (Dirección Integrada de Proyectos).
- 2006 a 2008 Universidad Libre de Berlín, Alemania: E-Learning en Geociencias y Medioambiente.
- 2009 España-CUJAE: Curso de Geoestadística Avanzada.
- 2011 Cuba: Curso de Modelamiento y Estimación de Recursos con el software CAE Datamine Studio 3.
- 2011 Chile: Curso del software de ventilación VENTSIM.
- 2012 Argentina: Laboratory information management system con el software CAE LIMS.
- 2012 Chile: Curso de Diseño y Planificación Minera Subterránea con el software CAE Studio 5D Planner.
- 2012 Chile: Curso de Modelamiento y Estimación de Recursos con CAE STRAT 3D.
- 2013 Brasil: Curso de Control de Mineral con el software CAE Ore Control y CAE Mine Trust.
- 2014 Chile: Curso de Geoestadística con el Profesor Marco Alfaro Sironvalle

Adicionalmente he asistido a diversos Seminarios y Congresos.

MEMBRESIAS

Miembro de la Sociedad de Geología y Minería de Cuba Miembro del Instituto de Ingenieros de Minas de Chile

PUBLICACIONES

Título	Fecha	Revistas, Libros o Institución	Autores
Determinación del tamaño racional del bloque para la estimación de los recursos minerales en el yacimiento "Mariel"	2011	RNPS: 2095 // ISSN: 1993 8012 Vol. 27, núm. 4 (2011): octubre-diciembre	Orestes Gómez González, José Q. Cuador-Gil, Elmidio Estévez-Cruz
Tamaño de la USM vs. precisión y exactitud	16/03/2009	ISBN 978-959-7117-19-3 Memorias de la 3 ^{ra} Convención Cubana de Ciencias de la Tierra	Orestes Gómez González y José Quintín Cuador Gil
La mujer y la micropaleontología en cuba	16/03/2009	ISBN 978-959-7117-19-3 Memorias de la 3 ^{ra} Convención Cubana de Ciencias de la Tierra	María Elena Chávez Marrero, Gustavo Furrazola Bermúdez y Orestes Gómez González
Modelaje geológico y estimación de recursos del yacimiento "pastelillo" utilizando krigeage de indicadores	05/04/2005	ISSN 0258 5979 Minería y Geología v. 21 n. 2, 2005	Elmidio Estevez Cruz, Orestes Gómez González y José Quintín Cuador Gil
Evaluación geólogo-económica de las menas oxidadas del yacimiento de oro-cobre Golden Hill	5-8/04/2005	ISBN 959-7117-03-7 Memorias de la 1 ^{RA} Convención Cubana de Ciencias de la Tierra	Higinio Pimentel Olivera, Orestes Gómez González, Teresa Gala Castro, Elmidio Estévez Cruz, José Q. Cuador Gil y Armando de la Torre D.

PARTICIPACIÓN EN PROYECTOS Y consultorias

- Estimación de recursos del yacimiento Bonanza, Nicaragua, para Mineros S.A.
- Rebloqueo y reporte del modelo de recursos del yacimiento de Au "Yaoure" Amara Mining plc,
 Costa de Marfil.
- Revisión y estimación de Recursos del Yacimiento de Au "Chaarat", Chaarat Gold Holdings Limited,
 República de Kirguistán.
- Certificación de los Recursos del Yacimiento de Fe "Carmen" Besalco Chile.
- Certificación de los Recursos del yacimiento de Sulfato de Bario "Surire" QIBORAX Chile.
- Estimación de los recursos del yacimiento de Sulfato de Bario "Surire" QIBORAX Chile.
- Proyecto piloto Geometalúrgico para el yacimiento de Ni "Cerro Matoso" BHP Billiton –
 Colombia.
- Estimación de recursos de los tres blancos de Au del Proyecto Nechí Mineros S.A. Colombia.
- Diseño de Open Pit para el Proyecto Minero Gramalote AngloGold Ashanti Colombia.
- Estimación de Recursos en la Concesión de Explotación "Beluca" Cuba.
- Proyecto de Explotación Minera del Yacimiento "Beluca" Cuba.
- Proyecto de Explotación del yacimiento "Peñalver" Cuba.
- Informe Prospección y Exploración Carbonato de Calcio para cal "La Unión" Cuba.
- Estudio de Factibilidad Carbonato de Calcio para cal "La Unión" Cuba.
- Estudio de factibilidad del yacimiento de Au "Oro Barita" (Versión II) Cuba.
- Proyecto de Explotación del Yacimiento "Cebadero" Cuba.
- Proyecto de Explotación del Yacimiento de Arena "Angel II".

- Informe de Exploración Detallada del Yacimiento de Au "Oro Barita" e Informe Técnico del CIPIMM
 Cuba.
- Proyecto de Explotación del yacimiento de materia prima para cemento "Pastelillo" Cuba.
- Estudio de Factibilidad del yacimiento de Au "Golden Hill" Cuba.
- Proyecto de Explotación del yacimiento de materia prima para cemento "Mariel" Cuba.
- Estudio de Factibilidad del yacimiento de mica "El Alemán" Cuba.
- Proyecto de Explotación y procesamiento del yacimiento de mica "El Alemán" Cuba.
- Proyecto de Explotación, Procesamiento y Evaluación de las minas de Au "Descanso" y "Meloneras" - Cuba.
- Estudio de Factibilidad del yacimiento de Cu "Júcaro" Cuba.
- Reevaluación del Scoping Study del yacimiento de Au "San Fernando" Cuba.
- Estudio de factibilidad banquable de las menas de Au y Ag y rocas ultramáficas serpentinizadas de la mina de Au "Descanso" Cuba.
- Estudio de Factibilidad del yacimiento de CaCO3 "Beluca" Cuba.
- Estudio de factibilidad del yacimiento de Au "Descanso Melonera" Cuba.
- Estudio de Pre factibilidad del yacimiento de Au "Castellanos" Cuba
- Estudio de Factibilidad del yacimiento de placeres de Au "Guáimaro Jobabo"
- Estudio de Factibilidad del yacimiento de Mn "Barrancas" Cuba.
- Tarea de inversión Yacimiento de Au "Oro Delita" Cuba.

ANTEDECENTES PERSONALES

Cubano, con residencia permanente en Chile, Casado, 3 hijos.